臺灣板橋地方法院刑事判決　　　　　　　　　　　　　九十一年度自字第一一一號
　　自　訴　人　僑興汽車股份有限公司　設臺北市○○路○段一０六巷四弄十一號
　　代　表　人　丙○○
　　自訴代理人　甲○○
　　被　　　告　丁○○
　　　　　　　　乙○○
右列被告等因侵占案件，經自訴人提起自訴，本院判決如左：
    主  文
丁○○、乙○○均無罪。
    理  由
一、自訴意旨略以：被告丁○○與乙○○於民國（下同）九十一年一月三日，同赴位
    於臺北縣三重市○○○路二四八號之自訴人僑興汽車股份有限公司三重營業所，
    由被告丁○○向自訴人公司租用車牌號碼Ｈ２─３１０號之營業小客車一輛，約
    明每日租金為新臺幣（下同）五百元，每五日為一期，須按期返回自訴人公司續
    約及繳付租金，並由被告乙○○充任連帶保證人，詎被告丁○○取得上開營業小
    客車後，自同年月十二日起，即未與自訴人公司連絡，經自訴人公司請求被告丁○○清償積欠租金及返還車輛，均未獲回應，經連繫連帶保證人即被告乙○○，
    亦告稱無法聯絡被告丁○○本人，因認被告二人涉有刑法第三百三十五條第一項
    之侵占罪嫌云云。
二、按犯罪事實應依證據認定之，無證據不得推定其犯罪事實；又不能證明被告犯罪
    者，應諭知無罪之判決；刑事訴訟法第一百五十四條及第三百零一條第一項分別
    定有明文。
三、本件自訴人認被告二涉有侵占罪嫌，無非以被告丁○○租得上開營業小客車後，
    發生積欠租金之情形，經向被告丁○○及連帶保證人即被告乙○○催討，均無結
    果等為據，惟訊據被告二人均堅決否認有侵占犯行，被告丁○○辯稱：伊租得上
    開營業小客車之初，確有依約繳納租金予自訴人公司，嗣係因身體欠佳，始無力
    繳納租金，並無侵占意圖等語；被告乙○○辯稱：伊僅係受託充任連帶保證人，
    嗣查悉上開營業小客車之停放位置後，尚且通知自訴人公司取回該車，並無侵占
    情事等語。
四、經查：自訴人公司於九十年一月三日將上開營業小客車出租予被告丁○○時，因
    被告丁○○先前亦有租用車輛紀錄，故自訴人公司並未預收租金，嗣被告丁○○
    取得該車後，並有陸續繳納二期租金，迄同年月中旬止，並未積欠自訴人何等租
    金等節，業據自訴代理人即自訴人公司承辦職員甲○○於本院審理時陳明在卷，
    核與被告丁○○供述之情節相符，並與被告乙○○供稱：「我有幫丁○○代轉過
    二期車租給自訴人公司」等語相符，被告丁○○租用上開營業小客車後，既有正
    常繳納二期租金，並有委請連帶保證人即被告乙○○代為轉付租金予自訴人公司
    ，則被告二人當時在主觀上是否確具有不法所有之侵占意圖，已非無疑，且被告
    乙○○嗣發現被告乙○○將上開營業小客車暫停於臺北縣三重市○○街與自強路
    口後，即通知自訴人公司派員前往取回該車，其後被告丁○○復與自訴人公司達
    成和解，約明自九十年四月十五日起按月清償欠款，並由被告丁○○簽發本票予
    自訴人公司，由被告乙○○於該等本票背書等情，復據自訴代理人甲○○陳明在
    卷，核與被告二人供述之情節相符，足見被告二人嗣後仍有積極與自訴人公司連
    繫返還車輛及清償欠款等事宜，此益徵被告二人當時並無何等「變易持有為所有
    」之侵占犯意與犯行，要難僅以被告丁○○一時無力給付自訴人公司租金之客觀
    事態，即驟然推論被告二人涉有何等侵占罪嫌，至卷附計程車租賃車契約書影本
    一份，雖得證明被告丁○○有向自訴人公司承租上開營業小客車之事實，惟被告
    二人究竟是否確有侵占該輛營業小客車之行為，仍無法僅憑該份文件以資證明，
    自無從援引為不利於被告二人之認定依據，併此敘明。綜上所述，本件既無積極
    、確切之證據足以證明被告二人在主觀上具有不法所有之侵占意圖，又無法證明
    彼等在客觀上有「變易持有為所有」之侵占犯行，揆諸前揭規定，要屬不能證明
    被告二人犯罪，爰均為無罪之諭知。
據上論斷，應依刑事訴訟法第三百四十三條、第三百零一條第一項，判決如主文。
中      華      民      國      九十一      年     四     月    十六    日
                                        臺灣板橋地方法院刑事第二庭
                                            法  官  王  屏  夏
右正本證明與原本無異。
如不服本判決，應於判決送達後十日內向本院提出上訴狀。
                                            書記官  楊  璧  華
中      華      民      國      九十一      年     四     月    十六    日
